臺灣板橋地方法院刑事判決　　　　　　　　　　　　九十二年度交訴字第一六八號
　　公　訴　人　臺灣板橋地方法院檢察署檢察官
　　被　　　告　乙○○
　　　　　　　　丙○○
右列被告等因過失致死案件，經檢察官提起公訴（九十二年度偵字第四五三五號），
本院判決如左：
    主  文
乙○○從事業務之人，因業務上之過失致人於死，處拘役伍拾玖日，如易科罰金，以
參佰元折算壹日。
丙○○無罪。
    事  實
一、乙○○領有職業大客車駕駛執照，為職業大客車之司機，平日負責駕駛大型遊覽
    車載送乘客往返各地，為從事駕駛業務之人；其於民國（下同）九十二年一月二
    十六日晚間六時五十分許，將其所駕駛車牌號碼ＣＣ─八四五號營業大客車（登
    記車主為文境通運有限公司）停放於臺北縣中和市○○路二八六號前由中和往土
    城方向之道路右側（緊鄰路邊工地鐵皮圍牆）時，本應注意在夜間無燈光設備之
    道路邊停放車輛，應顯示停車燈光或反光標識，而依當時客觀環境及其智識、能
    力，亦無不能注意之情事，竟疏於注意，未於上開夜間無燈光設備之停車地點（
    該處僅於前、後數公尺外始設有照明設備）顯示停車燈光或反光標識，僅於停妥
    車輛後即逕行離去；嗣於同日晚間七時四十分許，適有飲酒後血液酒精濃度已高
    達百分之○‧二二四（換算為呼氣酒精濃度則為每公升一‧一二毫克）之郭東興
    ，騎乘車牌號碼ＧＥＬ─二二○號重型機車（登記車主為其友人江志成），沿臺
    北縣中和市○○路由中和往土城方向之外側車道行駛，行至前揭中正路二八六號
    前時，因郭東興酒後意識不清，未及注意車前狀況，復以乙○○所停放於該處路
    邊之上開營業大客車亦未顯示停車燈光或反光標識，致郭東興所騎乘前開重型機
    車車頭右前方撞及乙○○所停放該處之上開營業大客車左後方保險桿處，郭東興
    因機車衝撞力道猛烈，人車左倒，並向左前方彈出車外而跌落地面，此時適有丙○○（所涉過失致人於死罪嫌，經本院審理後認不能證明其犯罪，而為無罪之諭
    知；詳後述理由欄貳、部分）駕駛車牌號碼Ｓ九─五六三六號自用小客貨車（登
    記車主為其子陳俊年），亦沿中正路由中和往土城方向行駛於郭東興上開機車左
    後方之內側道路，突見郭東興因機車撞及路邊大客車而向左前方彈出車外並跌落
    地面，已閃煞不及，其所駕駛上開自用小客貨車右前輪因而輾壓郭東興，造成郭
    東興後胸壁肋骨多處骨折，經緊急送往天主教耕莘醫院永和分院急救後，仍因出
    血及血氣胸休克，而於同日晚間九時許不治死亡。
二、案經郭東興生前之配偶甲○○訴由臺北縣政府警察局中和分局報請臺灣板橋地方
    法院檢察署檢察官偵查起訴。
    理  由
壹、被告乙○○部分（即有罪部分）：
一、右揭被告乙○○因業務上過失致人於死之事實，業據被告乙○○於偵查中及本院
    審理時坦白承認，核與同案被告丙○○於偵審中之供述、告訴人甲○○之指訴、
    證人即本件事故發生當日曾與被害人郭東興一同飲酒之友人江志成於偵查中所證
    述之情節相符，並有道路交通事故調查報告表（含事故現場圖）、補充資料表、
    當事人通訊資料表、事故現場及車損照片計二十二幀（以上見臺灣板橋地方法院
    檢察署九十二年度相字第一三五號相驗卷宗【下稱相驗卷】第十二至第二十六頁
    、第二十九至第三十一頁）、車籍查詢認可資料三紙（見相驗卷第三十六至第三
    十八頁）、臺北縣政府警察局現場勘察報告一份（含現場勘察照片數幀；見相驗
    卷第五十八至第一○三頁）等在卷可稽；而被害人郭東興確因本件交通事故而死
    亡，亦經臺灣板橋地方法院檢察署檢察官督同檢驗員相驗屬實，製有勘驗筆錄、
    相驗屍體證明書等附卷可按（見相驗卷第四十一頁、第四十五頁、第四十八頁、
    第一一六頁），復有天主教耕莘醫院永和分院病患死亡通知單影本一紙（見相驗
    卷第三十五頁）、法務部法醫研究所（）法醫所醫鑑字第○一五一號鑑定書一
    份在卷足憑（見相驗卷第一○六至第一一五頁），足認被告乙○○前開自白，核
    與事實相符。按汽車停車於路邊時，在夜間無燈光設備之道路，應顯示停車燈光
    或反光標識，道路交通安全規則第一百十二條第一項第十三款定有明文；被告乙○○將其所駕駛之前揭營業大客車停置於上開夜間無照明設備之處所時，依規定
    本負有注意之義務，而依當時客觀情形及其智識、能力，亦無不能注意之情事，
    竟疏於注意，未顯示任何停車燈光或反光標識即逕行離去，應有過失；又被害人
    郭東興因騎乘機車撞及前開被告乙○○停放於路邊、疏未注意顯示停車燈光或反
    光標識之營業大客車，致人車左倒並向左前方彈出車外，而於跌落地面後遭同向
    後方駛至、由同案被告丙○○所駕駛之前開車牌號碼Ｓ九─五六三六號自用小客
    貨車之前輪輾壓（詳後述），造成後胸壁肋骨多處骨折，終因出血及血氣胸休克
    不治死亡，其死亡結果與被告乙○○之過失行為間，自有相當因果關係；至被害
    人郭東興於飲酒後，體內血液酒精濃度高達百分之○‧二二四（換算為呼氣酒精
    濃度則為每公升一‧一二毫克），顯已不能安全駕駛動力交通工具，竟猶騎乘向
    友人借得之重型機車上路，而於行經本件事故發生地點時，因意識模糊未及注意
    車前狀況，致撞及被告乙○○停放於路邊之前揭營業大客車，其本身對於其死亡
    結果之發生，固亦與有過失，然此僅為本院量刑時應予斟酌之情狀，尚無解於被
    告乙○○過失責任之成立及因果關係之認定，附此敘明。綜上所述，本件事證明
    確，被告乙○○因業務過失致人於死之犯行，堪以認定。又公訴意旨雖認被告乙○○於前揭時、地停放其所駕駛之上開營業大客車時，另有未注意不得停車於顯
    有妨害他車通行處所之過失（參見道路交通安全規則第一百十二條第一項第九款
    之規定），且經檢察官將本件交通事故送請臺灣省臺北縣區車輛行車事故鑑定委
    員會鑑定肇事責任之歸屬，鑑定意見亦認被告乙○○駕駛營業大客車「任意停車
    造成路障」，為肇事次因（被害人郭東興酒後酒精濃度超過標準，駕駛重型機車
    未注意車前狀況，為肇事主因），有該委員會鑑定意見書一份在卷可按（見臺灣
    板橋地方法院檢察署九十二年度偵字第四五三五號偵查卷宗【下稱偵查卷】第五
    十七至第五十九頁）；惟查，觀諸卷附事故現場照片所示，被告乙○○所停放於
    事故發生現場之上開營業大客車，其車身右側係緊鄰該地點路邊之工地鐵皮圍牆
    ，其間幾已無任何間隙可言（見相驗卷第二十四頁之現場照片），顯見被告乙○○於停車時，已盡其可能將該車緊靠路面右側停放；且上開營業大客車停放地點
    之前、後路邊，均另設有電線桿，而該營業大客車之左側車身，並未超出前、後
    電線桿之外緣處（見相驗卷第二十二頁上方、第二十四頁上方、第二十五頁、第
    九十一頁上方之現場照片），亦即被告乙○○停放上開營業大客車之地點，係在
    該處前、後電線桿與路邊鐵皮圍牆間所圍成之「凹型」空間內，顯非一般意義下
    之「供車輛通行之處所」（該處前、後外緣既均有電線桿之阻擋，自難直接供車
    輛通行），亦無因停車而形成路障之可言（該處後方之電線桿已形成路障）；從
    而，此部分公訴意旨，容有誤會，而前揭鑑定委員會所為關於被告乙○○「任意
    停車造成路障」部分之鑑定意見，亦有未洽，均併予敘明。另者，本件被告乙○○停放上開營業大客車之地點，其後方約八‧七公尺處設有公車招呼站牌，此觀
    諸卷附交通事故現場圖（見相驗卷第十二頁）及現場照片（見相驗卷第九十頁下
    方、第九十一頁上方）自明，是被告乙○○於上開距公車招呼站十公尺內之地點
    停放車輛，固有違反道路交通安全規則第一百十一條第一項第二款、第一百十二
    條第一項第一款之規定；惟按，道路交通安全規則中前揭關於公車招呼站十公尺
    內禁止停車及臨時停車等規定，其規範目的係考量公車為普遍之大眾運輸工具，
    車體較為龐大，為維持公車停靠招呼站、上下乘客、自招呼站駛回路中等動線之
    順暢性及安全性，有必要保持公車站週邊路面之淨空，乃禁止於公車招呼站十公
    尺內停放車輛，然上開規定之保護範圍，並不及於避免「公車以外」之其他車輛
    撞擊停放於公車招呼站十公尺內之其他車輛，則甚顯然（是類車禍事故駕駛人過
    失責任之有無，仍應視其是否有違反其他注意義務而定）；從而，本件被告乙○○固有於公車招呼站十公尺內停放車輛之違規行為，然被害人郭東興酒後騎乘機
    車撞及被告乙○○停放於該處之車輛，此項結果並非上開「禁止於公車招呼站十
    公尺內停放車輛」之注意規定所欲避免之特定危險，自不能令被告乙○○就此等
    與被害人郭東興之死亡結果間不具特定危險關係之違規行為，亦負過失之責，此
    亦併予敘明。
二、按被告乙○○為職業大客車司機，負責駕駛大型遊覽車載送乘客往返各地，為從
    事駕駛業務之人，而其所從事駕駛業務之範圍，自亦包含駕駛車輛所必然伴隨之
    停車行為；核被告乙○○所為，係犯刑法第二百七十六條第二項之業務過失致人
    於死罪。爰審酌被告乙○○因其過失行為致被害人郭東興殞命，對於被害人郭東
    興之配偶（即告訴人甲○○）、子女等人所造成之之打擊甚巨，惟本件車禍事故
    之發生，主係肇因於被害人郭東興酒後已不能安全駕駛動力交通工具，仍騎乘重
    型機車上路，終致撞及被告乙○○停放於路邊之營業大客車，而被告乙○○於停
    車時，疏未注意於該夜間無燈光設備之道路顯示停車燈光或反光標識，固難辭其
    咎，然其肇事因素究屬次要，過失程度亦尚輕微，及被告乙○○犯後坦承犯行，
    雖迄未能與被害人郭東興之家屬達成和解，惟亦無意逃避自身應負擔之賠償責任
    ，態度尚稱良好等一切情狀，本院認公訴人於起訴書內對於被告乙○○本件過失
    犯行，具體求處有期徒刑八月之刑度，尚屬過重，爰量處如主文第一項所示之刑
    ，並諭知易科罰金之折算標準。
貳、被告丙○○部分（即無罪部分）：
一、公訴意旨略以：被告丙○○於九十二年一月二十六日晚間七時四十分許，駕駛車
    牌號碼Ｓ九─五六三六號自用小客貨車，沿臺北縣中和市○○路由中和往土城方
    向之內側道路行駛，行經如事實欄第一項所載之事故發生地點時，本應注意車前
    狀況及兩車併行間距，並隨時採取必要之安全措施，而依當時客觀環境，亦無不
    能注意之情事，竟疏於注意，致其所駕駛上開自用小客貨車由同向後方駛至時，
    不慎輾過前述因機車撞及被告乙○○停放於路邊之營業大客車而向左前方彈出車
    外、跌落地面之被害人郭東興，造成被害人郭東興後胸壁肋骨多處骨折，導致出
    血及血氣胸休克而死亡；因認被告丙○○涉犯刑法第二百七十六條第一項之過失
    致人於死罪嫌。
二、按犯罪事實應依證據認定之，無證據不得認定其犯罪事實；又不能證明被告犯罪
    者，應諭知無罪之判決，刑事訴訟法第一百五十四條第二項、第三百零一條第一
    項分別定有明文。次按認定不利於被告之事實，須依積極證據，苟積極證據不足
    為不利於被告事實之認定時，即應為有利於被告之認定，更不必有何有利之證據
    ；又犯罪事實之認定，應憑真實之證據，倘證據是否真實尚欠明確，自難以擬制
    推測之方式，為其判斷之基礎；刑事訴訟上證明之資料，無論為直接或間接證據
    ，均須達於通常一般之人均不致有所懷疑，而得確信其為真實之程度，始得據為
    有罪之認定，若其關於被告是否犯罪之證明未能達此程度，而有合理懷疑之存在
    ，致使無從形成有罪之確信，根據「罪證有疑，利於被告」之證據法則，即不得
    遽為不利被告之認定，最高法院三十年上字第八一六號、五十三年臺上字第六五
    六號、七十六年臺上字第四九八六號分別著有判例可資參照。又認定行為人具有
    過失，須按行為當時之情節，行為人負有注意之義務，且非不能注意，而竟不注
    意，始足當之；反之，若按當時情節，行為人對於某種事實之發生，無從防範並
    預作因應，則縱然該事實果然發生，亦難認該行為人具有過失。
三、訊之被告丙○○坦承於右揭時、地駕駛車牌號碼Ｓ九─五六三六號自用小客貨車
    行經事故發生地點等事實，惟堅詞否認有何過失致人於死犯行，辯稱：當時是下
    班時間，伊行車時速僅約三十至四十公里間，旁邊有很多其他車輛，被害人郭東
    興的機車應該是平行行駛在伊汽車右邊，但伊並沒有看到被害人郭東興的機車，
    直到伊聽到旁邊有車輛碰撞的聲音，馬上停車，才發現被害人郭東興橫躺在伊車
    下，伊認為自己並沒有輾過被害人郭東興等情。
  (一)被告丙○○雖辯稱：當時伊並未看見被害人郭東興之機車，被害人郭東興應係同
    向併行於伊汽車之右邊，伊是聽到右邊有撞擊聲，才馬上停車，伊所駕駛之汽車
    並未輾壓被害人郭東興云云；惟查：
  1.被告丙○○前於本件事故發生當晚之警詢中，已明確供稱：「‧‧‧我看到重機
    車ＧＥＬ─二二○撞到停放於路旁之營大客車ＣＣ─八四五，重機車ＧＥＬ─二
    二○撞到後我就沒有看到重機車的駕駛人，我隨即踩煞車停車‧‧‧」、「肇事
    前沒有煞車，看到機車撞上時才踩煞車‧‧‧」等語（見相驗卷第三頁反面及第
    四頁之偵訊筆錄），其於翌日檢察官初訊時，復供稱：「當時我在肇事路段時，
    有注意到死者騎機車在我駕駛座右前方，我車速是三十公里至四十公里，我有看
    到他撞到旁邊的車子，我馬上踩煞車，但右前輪就壓過他‧‧‧」等語綦詳（見
    相驗卷第四十三頁之訊問筆錄），顯見被告丙○○於事故發生當時，確已注意到
    有被害人郭東興騎乘機車行駛於其所駕駛汽車之右前方，且亦係因發現被害人郭
    東興之機車撞及同案被告乙○○停放該處路邊之營業大客車，始立即踩下煞車；
    被告丙○○嗣後翻易前詞，辯稱並未看到被害人郭東興之機車，是聽到撞擊聲才
    馬上停車云云，容係避重就輕之詞，已難遽信。
  2.又本件被害人郭東興之遺體，經檢察官函請法務部法醫研究所就其死亡原因進行
    解剖鑑定，解剖中發現死者後胸壁肋骨多處骨折及第五胸椎骨折，研判死者背部
    曾被車輛輾壓過，且死者血液酒精含量為每公合二百二十四毫克（按即百分之○
    ‧二二四），已達酒醉量，研判死者極有可能因酒醉後騎乘機車返家，先撞擊停
    放於路邊之大客車左後方後，跌倒在地，再被隨後行駛中之小客貨車輾過；經綜
    合研判、鑑定之結果，認被害人郭東興死亡原因為身體被車輛輾過，造成後胸壁
    肋骨多處骨折，導致出血及血氣胸休克死亡等情，此有前揭法務部法醫研究所（
    ）法醫所醫鑑字第○一五一號鑑定書一份（見相驗卷第一○六至第一一五頁）
    、解剖現場照片數幀等（見相驗卷第九十四至第一○三頁）在卷足憑，堪認被害
    人郭東興確係遭車輛輾壓致死；而被告丙○○於偵查中及本院審理時，復自承：
    被害人郭東興於事故發生後，係橫躺於其上開自用小客貨車車底右側與路邊同案
    被告乙○○所停放之前揭營業大客車左側間之路面（詳下述），其上開自用小客
    貨車與路邊大客車兩車間之距離寬度無法容許另一輛汽車通過等語（見本院九十
    三年七月六日審判筆錄第十頁），且經臺北縣政府警察局警員現場勘察之結果，
    前述兩車於事故發生後，彼此間併排之距離寬度僅約一百一十公分，確難容其他
    汽車通過（見相驗卷第六十頁之現場勘察報告）；參合上情，更足見被害人郭東
    興確係遭被告丙○○上開自用小客貨車輾壓，而別無遭其他汽車輾壓之可能性。
  3.再者，被告丙○○於偵查中及本院審理時，迭次自承：其於停車後，發現被害人
    郭東興係橫躺於其車下，頭部在外朝向右側路邊之大客車，兩腿膝部以下則在其
    車底右側之前、後輪間等語（見相驗卷第四頁之偵訊筆錄、第四十三頁、第五十
    三頁反面之訊問筆錄、偵查卷第四十九頁之訊問筆錄，本院九十三年二月十九日
    準備程序筆錄第四頁、九十三年七月六日審判筆錄第九至第十頁）；而經臺北縣
    政府警察局警員就被告所駕駛上開車牌號碼Ｓ九─五六三六號自用小客貨車進行
    勘察，發現該自小客貨車前方最低處係位於前防撞桿中間支架下緣，高約二十公
    分，以一名男子實地仰躺於車前進行模擬，男子身體可直接通過防撞桿而進入車
    底，反之，該自小客貨車右側車身下方有一排金屬腳踏板，測量該右側腳踏板離
    地高度約二十公分，以一名男子依垂直方向實地仰躺於該車右側進行模擬，發現
    欲將該男子之雙腿伸入車底，須刻意將兩腳掌向外側撇開始得完成（見相驗卷第
    五十九至第六十頁之現場勘察報告、第八十四至第八十五頁之現場勘察照片）；
    參合上開被告丙○○供述之情節及現場勘察之結果，倘非被害人於跌落地面後，
    始遭後方駛至之被告丙○○所駕駛上開自用小客貨車前輪輾過，以致該自用小貨
    車於煞停靜止時，被害人郭東興雙腿膝部以下仍在該車車底右側之前、後輪間，
    實難想像被害人郭東興之雙腿如何能自該自用小客貨車之右側直接「滑入」車底
    ？且經警採集被告丙○○所駕駛上開自用小客貨車右前輪胎面紋路，與被害人郭
    東興左背肩胛處疑似車胎紋線之壓痕進行比對，兩者紋線相似，此亦有上開現場
    勘察報告一份及比對照片一幀在卷可按（見相驗卷第六十頁、第一○○頁），益
    徵被告所駕駛上開自用小客貨車之右前輪，確有輾壓被害人郭東興之事實。
  4.末者，觀諸卷附交通事故現場圖（見相驗卷第十二頁）及現場照片（見相驗卷第
    二十四頁）所示，被告丙○○所駕駛上開自用小客貨車，於本件事故發生後之最
    終煞停位置，係併排於前揭同案被告乙○○停放於該處路邊之車牌號碼ＣＣ─八
    四五號營業大客車車身左側，且其車頭部位並未超越該營業大客車之車頭處；而
    被告丙○○自承其當時行車速度約在時速三十公里至四十公里間（見相驗卷第三
    頁反面之偵訊筆錄、第四十三頁之訊問筆錄），依被告丙○○上開自承之行車速
    度計算，其每秒行進距離約為八‧三公尺（時速三十公里）至十一‧一公尺（時
    速四十公里）間，而駕駛人一般所需之煞車反應時間（即自發現有狀況，訊息由
    腦部傳達以至踩下煞車所需之時間）約為四分之三秒，以此計算被告丙○○駕駛
    車輛當時之反應距離（即自發現有狀況，以至踩下煞車開始產生制動力前，車輛
    行駛之距離；亦即反應時間內之車行距離）約為六‧二公尺至八‧三公尺間；再
    以被告丙○○車速為時速三十公里至四十公里，配合該處路面為乾燥之柏油路面
    （見相驗卷第十三頁之道路交通事故調查報告表(一)），參照卷附之「汽車煞車距
    離、行車速度及道路摩擦係數對照表」，可知被告丙○○自開始煞車以致車輛完
    全煞停，另需要至少四‧二公尺（時速三十公里）至七‧四公尺（時速四十公里
    ）之煞車距離；從而，被告丙○○駕駛上開自用小客貨車，以時速三十公里至四
    十公里之速度行經本件事故發生地點，自其發現有異常狀況而踩下煞車，以至其
    完全煞停車輛，其間至少需要十‧四公尺（即時速三十公里時，需要六‧二公尺
    之反應距離加上至少四‧二公尺之煞車距離）至十五‧七公尺（即時速四十公里
    時，需要八‧三公尺之反應距離加上至少七‧四公尺之煞車距離）之距離；倘當
    時被告丙○○所駕駛上開自用小客貨車確係與被害人郭東興所騎乘之機車「併行
    」而行駛於內側道路，則被害人郭東興之機車撞及同案被告乙○○所停放該處路
    邊之營業大客車左後方保險桿之瞬間，被告丙○○之自用小客貨車車頭部位應已
    超越該營業大客車之車尾處，加計前述被告丙○○因發現有異狀而踩下煞車至車
    輛完全煞停所需要之十公尺以上距離，衡情被告丙○○之自用小客貨車最終煞停
    時，其車頭部位應早已超越該路邊營業大客車之車頭（該營業大客車車身總長顯
    未達十公尺），又焉會煞停於未達該營業大客車車頭處之位置？是被告丙○○所
    駕駛之上開自用小客貨車，於事故發生當時應係行駛於被害人郭東興機車「左後
    方」之外側道路，並非與被害人郭東興之機車併行，亦堪認定。
  5.綜上所述，被告丙○○辯稱其當時係與被害人郭東興之機車併行，並未發現被害
    人郭東興，而係聽見撞擊聲後始停車，其亦未輾壓被害人郭東興云云，非但與其
    先前於事故發生之初所供述之情節相左，復與客觀事證資料不符，洵無足採；本
    件被害人郭東興確係因機車撞及停放於路邊之同案被告乙○○前揭營業大客車左
    後方保險桿處，致人車左倒而向左前方彈出車外，跌落地面後遭同向自後方駛至
    之被告丙○○所駕駛上開自用小客貨車前輪輾壓，終因傷重不治死亡等事實，堪
    以認定。
  (二)本件被告丙○○於右揭時、地，確有駕駛車牌號碼Ｓ九─五六三六號自用小客貨
    車，輾壓跌落於地面之被害人郭東興，造成被害人郭東興後胸壁肋骨多處骨折，
    經送醫急救後，仍因出血及血氣胸休克不治死亡，此已詳前述；茲應審究者，乃
    被告丙○○對於本件事故之發生，是否確有公訴人所指「未注意車前狀況及兩車
    併行間距，並隨時採取必要之安全措施」之過失？
  1.經查，被告丙○○於本件事故發生之時、地，係駕駛上開自小客貨車行駛於被害
    人郭東興所騎乘機車之「左後方」，而非駕車與被害人郭東興之機車「併行」，
    已見前述（公訴意旨亦同）；是被告丙○○既係駕車行駛於被害人郭東興機車左
    後方，其對於本件事故之發生，自不生何等「未注意兩車併行間距」之問題，難
    認被告丙○○有何「未注意兩車併行間距，並隨時採取必要之安全措施」之過失
    可言，其理至明，此合先敘明。
  2.次查，本件被害人郭東興係因酒後騎乘機車，意識模糊，致無預警撞及同案被告
    乙○○所停放於路邊之前揭營業大客車左後方保險桿，而直接向左前方彈出車外
    並跌落地面；觀諸上開事故發生之過程，僅在電光火石之瞬間，且事出突然，毫
    無預警，對於任何以正常方式駕車行駛於被害人郭東興機車左後方內側道路之汽
    車駕駛人而言，客觀上均無從預見被害人郭東興竟會突然因機車撞及路邊之大客
    車而彈落於己車行進中之前方道路上，自難認被告丙○○對於此等無從預見之突
    發性事故，有何「未注意車前狀況」之過失可言；再被告丙○○於本件事故發生
    後之警詢及檢察官初訊時，均一再辯稱：伊當時看見被害人郭東興之機車撞上路
    邊之大客車後，馬上就踩煞車等語（見相驗卷第四頁之偵訊筆錄、第四十三頁之
    訊問筆錄），參合被告丙○○上開自用小客貨車最終煞停之位置，係在前揭停放
    於路邊之營業大客車左側車身，並未超越該營業大客車之車頭處，且該自用小客
    貨車係在後輪輾壓被害人郭東興之前，即已完全煞停等情，堪認被告丙○○應係
    在發現被害人郭東興機車撞及該停放於路邊之大客車時，立即採取煞車之迴避措
    施，始能在距被害人郭東興機車與該路邊大客車發生碰撞地點之非遠距離內，將
    車輛完全煞停；是被告丙○○前開所辯，尚非無據，應值採信；從而，本件被告
    丙○○於事故發生當時，確已注意到行駛於其車前方之被害人郭東興機車，並無
    疏於注意車前狀況之情事，且其於發現被害人郭東興機車撞及路邊大客車後，亦
    立即採取煞車之迴避措施，難認有何疏誤之處；甚者，經檢察官將本件交通事故
    認被告丙○○駕駛自小客貨車無肇事因素，有該委員會鑑定意見書一份在卷可憑
    （見偵查卷第五十七至第五十九頁）；而檢察官對於何以認定被告丙○○有「未
    注意車前狀況，並隨時採取必要之安全措施」之過失，復未為具體之說明及舉證
    ，自難僅憑被告丙○○因不及閃避而輾壓被害人郭東興致死之事實，遽入其於過
    失致人於死之罪責。
  (三)綜上所述，本件被告丙○○實已盡其注意車前狀況並採取必要安全措施之能事，
    雖其最後終因事出突然、不及閃避而輾壓被害人郭東興致死，惟被告丙○○對於
    本件汽車交通事故，並無何過失可言，自不得以過失致人於死罪相繩；此外，本
    院復查無其他積極證據足認被告丙○○有何公訴人所指之過失致人於死犯行，揆
    諸前揭條文及判例意旨，不能證明被告丙○○犯罪，即應為無罪之諭知，以昭審
    慎。
據上論斷，應依刑事訴訟法第二百九十九條第一項前段、第三百零一條第一項，刑法
第二百七十六條第二項、第四十一條第一項前段，罰金罰鍰提高標準條例第一條前段
、第二條，判決如主文。
本案經檢察官魏正杰到庭執行職務
中　　　華　　　民　　　國　　　九十三　　　年　　七　　月　　二十　　　日
　　　　　　　　　　　　　　　　　　　　臺灣板橋地方法院交通法庭
　　　　　　　　　　　　　　　　　　　　　　審判長法　官　高玉舜
　　　　　　　　　　　　　　　　　　　　　　　　　法　官　楊明佳
                                                  法　官　劉景宜
右正本證明與原本無異。
如不服本判決，應於判決送達後十日內，向本院提出上訴狀。
                                                  書記官  劉育君
中　　　華　　　民　　　國　　　九十三　　　年　　七　　月　　二十三　　日
附錄本案論罪科刑法條全文
中華民國刑法第二百七十六條
因過失致人於死者，處二年以下有期徒刑、拘役或二千元以下罰金。
從事業務之人，因業務上之過失犯前項之罪者，處五年以下有期徒刑或拘役，得併科
三千元以下罰金。
